【裁判字號】    88,易,3696
【裁判日期】    890202
【裁判案由】    詐欺
【裁判全文】
臺灣臺中地方法院刑事判決                        八十八年度易字第三六九六號
    公  訴  人  台灣台中地方法院檢察署檢察官
    被      告  甲○○
右列被告因詐欺案件，經檢察官提起公訴（八十八年度調偵字第七九號），本院判決
如左：
    主  文
甲○○意圖為自己不法之所有，以詐術使人將本人之物交付，處有期徒刑伍月，緩刑
參年。
    事  實
一、甲○○意圖為自己不法之所有，明知已無清償能力，仍於民國八十七年十二月初
    某日，向設址台中市○○路一００號之慶樵實業有限公司（下稱慶樵公司）訂購
    新台幣（下同）三十二萬五千元之花崗石材一批，致慶樵公司人員陷於錯誤，依
    約如數交付花崗石材一批。甲○○將購得之花崗石材悉數交予友人供作房屋裝潢
    之用，以抵付積欠友人之債務。甲○○因無力支付貨款，遂依報紙廣告之刊載，
    向不詳姓名之人以七千元之價格購得發票日為八十八年三月七日，面額為三十二
    萬五千元，俗稱「芭樂票」之支票以為支付，經屆期提示不獲付款，慶樵公司始
    知受騙。
二、案經慶樵公司訴請台灣台中地方法院檢察署檢察官偵查起訴。
       證據並所犯法條
一、訊據被告甲○○坦承有與慶樵公司訂購上開價值三十二萬五千元之花崗石材一批
    ，並以向不詳姓名之人以七千元之價格購得發票日為八十八年三月七日，面額為
    三十二萬五千元，俗稱「芭樂票」之支票以為支付，經慶樵公司屆期提示不獲付
    款之事實不諱；惟否認有詐欺犯意，並辯稱：伊原有一筆雞血石玉材要賣，已找
    到買主，惟訂貨之買主未來取貨，以致週轉不靈，而無法以收到之貨款以交付慶
    樵公司云云。然查：右揭事實業據慶樵公司之代表人楊淑慎於偵審中指訴綦詳，
    並有上開支票及退票理由單及被告自白書附卷可稽。又被告於偵查及本院審理中
    自承，伊因積欠友人借款未還，適友人房屋裝璜，需用一批花崗石材，伊乃向慶
    樵公司訂貨，供友人裝璜之用，以抵付積欠友人之借款等語。足見被告向慶樵公
    司訂貨之初，已因負債而無支付貨款之能力；且其向慶樵公司購貨意在用以抵付
    積欠他人之債務，倘慶樵公司事先知情，當不會與之交易，亦據慶樵公司代表人
    楊淑慎於本院審理中指訴甚明。被告隱匿實情而未告知慶樵公司，致慶樵公司掐
    於錯誤而如期交付花崗石材，難謂被告無施用詐術。又被告以向不詳姓名之人以
    七千元之價格購得發票日為八十八年三月七日，面額為三十二萬五千元，明知無
    法兌現之俗稱「芭樂票」之支票，交付慶樵公司以支付貨款，其顯無支付貨款之
    意，益徵其有不法所有之意圖。是被告所辯無詐欺犯意，顯無可採。被告詐欺犯
    行，堪以認定。
二、核被告甲○○所為，係犯刑法第三百三十九條第一項之詐欺罪。爰審酌被告犯罪
    之動機、目的、手段，犯罪所生之危害、犯罪後之態度及已與慶樵公司成立和解
    ，有和解書附卷可表等一切情狀，量處如主文所示之刑。末查被告前未曾受有期
    徒刑以上刑之宣告，有臺灣臺中地方法院檢察署刑案資料查註紀錄表附卷可憑，
    被告犯後已具悔意，並與慶樵公司成立和解，其經此教訓，當知警惕而無再犯之
    虞，本院綜核各情，所宣告之刑，認以暫不執行為適當，併予宣告緩刑，以啟自
    新。
據上論斷，應依刑事訴訟法第二百九十九條第一項前段，刑法第三百三十九條第一項
、第七十四條第一款，判決如主文。
中      華      民      國      八十九      年      二      月    二    日
                                        法  官  翁  芳  靜
右正本證明與原本無異。
如不服本判決，應於送達後十日內向本院提出上訴狀 （須附繕本） ，上訴於台灣高
法院台中分院。
                                        書記官
中      華      民      國      八十九      年      二      月    二    日
附錄論罪科刑法條
刑法第三百三十九條
意圖為自己或第三人不法之所有，以詐術使人將本人或第三人之物交付者，處五年以
下有期徒刑、拘役或科或併科一千元以下罰金。
以前項方法得財產上不法之利益或使第三人得之者，亦同。
前二項之未遂犯罰之。


司法院資訊處製作；財團法人民間司法改革基金會備份。
